【裁判字號】    96,交訴,80
【裁判日期】    951005
【裁判案由】    公共危險等
【裁判全文】
臺灣士林地方法院刑事判決            96年度交訴字第80號
公  訴  人  臺灣士林地方法院檢察署檢察官
被      告  乙○○
上列被告因公共危險等案件，經檢察官提起公訴（96年度偵字第
5859號），被告於本院準備程序中就被訴事實為有罪之陳述，經
本院合議庭裁定認本件由受命法官獨任進行簡式審判程序，本院
判決如下：
    主  文
乙○○駕駛動力交通工具肇事，致人傷而逃逸，處有期徒刑陸月
，如易科罰金，以新台幣壹仟元折算壹日，減為有期徒刑月，
如易科罰金，以新台幣壹仟元折算壹日。緩刑貳年。
被訴過失傷害部分公訴不受理。
    事  實
一、乙○○於民國96年3 月20日22時40分許，騎乘車號A3J-559
    號重型機車，沿臺北市○○區○○路由西往東方向行駛，行
    經南港路與昆陽街口時，原應注意車前狀況，並隨時採取必
    要之安全措施，而依當時情形，並無不能注意之情事，竟疏
    於注意，不慎追撞在前方停等紅燈，由甲○○所騎乘車號AC
    2-151 號重型機車，致甲○○人車倒地，受有雙上肢及左下
    肢多處擦、挫傷之傷害（過失傷害部分業據撤回告訴）。詎
    乙○○撞及甲○○後，竟僅停在路旁觀看，而未下車採取救
    護及其他必要措施並向警察機關報告，並趁甲○○起身至鄰
    近商店欲借紙筆抄寫乙○○之車號時，旋逕自駕車駛離逃逸
    ，嗣經甲○○記下車號報警處理，始悉上情。
二、案經甲○○訴由臺北市政府警察局南港分局報告臺灣士林地
    方法院檢察署檢察官偵查起訴。
    理  由
壹、有罪部分
一、按簡式審判程序之證據調查，不受第159 條第1 項之限制，
    刑事訴訟法第273 條之2 定有明文，是依上開規定，於行簡
    式審判程序之案件，被告以外之人於審判外之陳述，除有其
    他不得作為證據之法定事由外，應認具有證據能力。查告訴
    人甲○○、證人王羿凱於警詢時、偵查中之陳述，雖均係被
    告以外之人於審判外之陳述，惟因本案採行簡式審判程序，
    復無其他不得做為證據之法定事由，揆諸首揭說明，應認均
    具有證據能力。
二、上揭犯罪事實，業據被告乙○○於本院審理中坦承不諱，核
    與告訴人甲○○於警詢時（見96年度偵字第5859號卷第4 頁
    至第5 頁）、偵查中（見同上偵卷第30頁第31頁）及本院調
    查時（本院96年8 月16日準備程序筆錄第3 頁）指訴之情節
    相符，並經證人王羿凱於警詢時（見同上偵卷第8 頁至第9
    頁）、偵查中（見同上偵卷第30頁至第31頁）證述明確，復
    有道路交通事故現場圖（附於同上偵卷第12頁）、道路交通
    事故補充資料表（附於同上偵卷第13頁）、交通事故談話紀
    錄表（附於同上偵卷第14頁）、道路交通事故調查報告表(一)
    、(二)（附於同上偵卷第15頁至第16頁）、疑似道路交通事故
    肇事逃逸追查表（附於同上偵卷第19頁）、臺北市立聯合醫
    院忠孝院區診斷證明書（附於同上偵卷第21頁）等在卷可稽
    ，足認被告自白與事實相符，堪可採信。本件事證已臻明確
    ，被告犯行洵堪認定，應依法論科。
三、核被告所為，係犯刑法第185 條之4 之駕駛動力交通工具肇
    事致人受傷而逃逸罪。爰審酌被告駕駛車輛發生交通事故後
    ，未予停車察看，施予必要救護即行離去，對公眾安全已造
    成危害，惟其業與告訴人達成和解，告訴人所受傷勢並非嚴
    重，及犯罪後坦承犯行，態度尚稱良好等一切情狀，量處如
    主文所示之刑，並諭知易科罰金之折算標準；又中華民國96
    年罪犯減刑條例業於96年7 月4 日公布，並於96年7 月16日
    施行，而被告犯罪在96年4 月24日以前，依該條例第2 條第
    1 項第3 款之規定，應減其宣告刑二分之一，爰為減刑如主
    文所示，並諭知易科罰金之折算標準，以示懲儆。又被告前
    未曾因故意受有期徒刑以上刑之宣告，因一時失慮，偶罹刑
    典，事後已坦承犯行，深具悔意，經此刑之宣告後，應知警
    惕而無再犯之虞，本院因認暫不執行其刑為當，予以宣告緩
    刑，用啟自新。
貳、公訴不受理部分
一、公訴意旨略以：被告乙○○於96年3 月20日22時40分許，騎
    乘車號A3J-559 號重型機車，沿臺北市○○區○○路由西往
    東方向行駛，行經南港路與昆陽街口時，原應注意車前狀況
    ，並隨時採取必要之安全措施，而依當時情形，並無不能注
    意之情事，竟疏於注意，不慎擦撞在前方停等紅燈，由甲○
    ○所騎乘車號AC 2-151號重型機車，致甲○○人車倒地，受
    有雙上肢及左下肢多處擦、挫傷之傷害，因認被告涉有刑法
    第284 條第1 項前段之過失傷害罪嫌。
二、按告訴乃論之罪，告訴人於第一審辯論終結前得撤回其告訴
    ，又告訴經撤回者，應諭知不受理之判決，並得不經言詞辯
    論為之，刑事訴訟法第238 條第1 項、第303 條第3 款、第
    307 條分別定有明文。
三、查本件告訴人甲○○告訴被告乙○○過失傷害案件，公訴意
    旨認被告係犯刑法第284 條第1 項前段之過失傷害罪嫌，依
    同法第287 條前段之規定，須告訴乃論。茲據告訴人甲○○
    與被告達成和解，告訴人並當庭撤回本件告訴，有刑事撤回
    告訴狀1 紙在卷可按，爰不經言詞辯論，逕為諭知不受理之
    判決。
據上論斷，應依刑事訴訟法第273 條之1 第1 項、第299 條第1
項前段、第303 條第3 款、第307 條，刑法第185 條之4 、第41
條第1 項前段、第74條第1 項第1 款，刑法施行法第1 條之1 ，
中華民國96年罪犯減刑條例第2 條第1 項第3 款、第7 條，判決
如主文。
本案經檢察官余秉甄到庭執行職務。
中    華    民    國    95    年    10    月    5     日
                  刑事第六庭法  官  許永煌
以上正本證明與原本無異。
如不服本判決，應於收受送達後10日內向本院提出上訴書狀，其
未敘述上訴之理由者並得於提起上訴後20日內向本院補提理由書
（均須按他造當事人之人數附繕本）。
                            書記官  陳淑琪
中    華    民    國    96    年    10    月    5    日
附錄本案論罪科刑法條全文：
中華民國刑法第185 條之4
駕駛動力交通工具肇事，致人死傷而逃逸者，處6 月以上5 年以
下有期徒刑。


司法院資訊處製作；財團法人民間司法改革基金會備份。
